臺灣高等法院刑事裁定
109年度交聲再字第2號
再審聲請人
即受判決人  邱梅



上列再審聲請人即受判決人因過失傷害案件，對於本院105年度
交上易字第364號，中華民國105年11月18日第二審確定判決（原
審案號：臺灣臺北地方法院104年度交易字第54號；起訴案號：
臺灣臺北地方檢察署103年度偵字第22299號），聲請再審，本院
裁定如下：
    主  文
再審之聲請駁回。
    理  由
一、再審聲請意旨略以：
(一)再審聲請人即受判決人邱梅（下稱聲請人）於刑事附帶民事
    訴訟中，依勘驗所得之商家錄影光碟（再證1），發現三軍
    總醫院（下稱三總）松山分院（下稱三總松山分院）附設民
    眾診療服務處民國103年8月5日所開立告訴人鄭心喜（下稱
    鄭心喜）診斷證明書、臺北市立聯合醫院仁愛院區（下稱仁
    愛院區）103年8月2日病歷（再證2）、仁愛院區103年9月16
    日（聲請人誤載為9月6日）所開立告訴人鄭心善（下稱鄭心
    善）103年8月2日就診之診斷證明書（再證3）不合，足以推
    翻刑事判決所認定事實，蓋：
  1.依商家錄影光碟，可清楚看出鄭心喜、鄭心善一起掉落在兩
    車中間，並沒有鄭心喜筆錄所稱被很重的東西壓住鄭心喜不
    能動，也沒有鄭心善筆錄所證往右飛出去，可證鄭心喜、鄭
    心善筆錄、證詞不實【再證5鄭心喜交通事故談話紀錄表、
    再證6鄭心善警詢筆錄、再證7鄭心善105年5月2日當庭自繪
    倒地位置圖、再證8商家錄影光碟擷取畫面（日期為103年8
    月2日）】，與客觀存在之錄影光碟所呈現事實不合，殊不
    可採，原判決所憑之證據已被推翻。
  2.依三總松山分院附設民眾診療服務處103年8月5日診斷證明
    書，診斷鄭心喜 (1)右側鏔骨中段骨折、(2)右上肢及右下
    肢多處擦傷，與103年8月2日案發第一時間送達仁愛院區之
    病歷顯示右肩為右鎖骨骨折及骨折上有外傷，右上肢、右下
    肢並無多處擦傷不相符，自不可採。
  3.案發當時聲請人在前，鄭心喜在後，一前一後行進，鄭心喜
    前面沒有任何物體直接往鄭心喜右前肩撞擊，鄭心喜在員警
    談話紀錄所稱1個很重東西往左邊壓過來，子虛烏有，不可
    採。為何鄭心喜上半身外傷只有右肩鎖骨位置？鄭心喜筆錄
    既與錄影光碟事實不符，可證鄭心喜右鎖骨骨折與車禍無關
    。鄭心喜右肩有外傷及右鎖骨骨折傷勢絕非車禍所致，不可
    採。
  4.依臺灣臺北地方法院（下稱臺北地院）107年度簡上字第329
    號民事事件中之病歷，鄭心喜傷勢為右肩鎖骨上有外傷，而
    該民事事件中鄭心喜之民事綜合辯論意旨狀（再證4）第6頁
    雖記載「手術後造成鎖骨約10公分之明顯疤痕……」，但對照
    鄭心喜之仁愛院區、三總、聖和醫院門診醫療紀錄根本完全
    沒有動手術，由此可證鄭心喜右鎖骨骨折在案發之前早就做
    手術遺留下外傷，故鄭心喜鎖骨骨折絕非發生本案車禍所致
    ，所以無法取得第一時間103年8月2日送達仁愛院區當天診
    斷證明書。三總診斷證明書並非案發第一時間送達之醫院，
    三總診斷證明書中註明因車禍致鎖骨骨折是鄭心喜主訴，為
    鄭心喜片面陳述，不可採。
  5.鄭心喜稱案發當時上班途中發生意外有受傷骨折，應有權利
    可向勞保局、強制險、職業災害、公司團體保險、學生團體
    平安保險等申請理賠，鄭心喜回覆完全沒有申請保險給付，
    可證鄭心喜自稱案發發生右鎖骨骨折根本不是案發當時發生
    ，所以不敢向勞保局及保險公司申請理賠。
  6.鄭心善案發時根本沒受傷，案發例行在醫院做檢查，無擦傷
    治療，事後也沒有到醫院追蹤治療，仁愛院區103年9月16日
    開立證明書稱鄭心善103年8月2日診治右手及左膝擦傷，為
    鄭心善主訴，不可採。
(二)聲請人所為事實陳述與商家錄影光碟相符，依商家錄影光碟
    所示，聲請人機車先行倒下，鄭心喜、鄭心善掉落兩車中間
    ，鄭車（按即鄭心善所騎乘車牌號碼000－000號普通重型機
    車，下簡稱鄭車）並無向右滑行，而是聲請人被撞飛直飛一
    段距離往下掉落鄭車上，隨鄭車直行滑行。事實上係鄭車撞
    開聲請人之機車，聲請人之機車仍繼續直行滑行，故聲請人
    之機車行駛在前，鄭車在後，車禍肇事原因乃鄭心喜騎乘機
    車未保持安全距離，衝撞聲請人之機車所致。鄭心喜於警詢
    證稱：我就被1個很重的東西從左邊壓過來，我左肩就不能
    動了；（問：發現危害狀況距離多遠。採取何種措施？）對
    方突然右轉就碰撞，不能動等語；於臺北地院105年5月2日
    審理本案時證稱：我被撞時，我當時發生事故時，被告的人
    跟車壓在我身上，所謂的壓就是指人和車同時倒在我的身上
    ，我只記得我倒在地上，我痛到起不來，有被扶起來等語（
    見再證9審判筆錄）。而鄭心善於警詢證稱：突然就有1輛機
    車壓在我們機車左側，我們機車就往右前方滑出去等語；於
    臺北地院105年5月2日審理本案時證稱：我只記得我自己滑
    行，我往右方飛出去，我姊姊鄭心喜就倒在現場，我離她（
    鄭心喜）還滿遠的，我可以畫出來，紙本上所畫的機車……我
    自己倒的位置雖然如紙本上所畫……當下是跑去看我姊，我姊
    姊當時坐在那邊沒有辦法起來等語。聲請人於臺北地院105
    年5月2日審理本案時業已表示證人所述與事實不符，於103
    年8月2日交通事故談話紀錄表（再證10）並稱鄭車是從其車
    右後方駛來，其車右側後面與該車車頭碰撞，其掉到鄭車車
    上，該車上之駕駛與乘客早已離開車上，其掉到鄭車車上並
    繼續滑行等語。觀諸商家錄影光碟擷取畫面可清楚看出邱車
    （按即聲請人所騎乘車牌號碼000－000號輕型機車，下稱邱
    車）（在左）先倒下後，鄭心喜、鄭心善及聲請人同時一起
    掉落，接著鄭心喜、鄭心善一起掉落在兩車中間地面上，聲
    請人掉落鄭車上（在右），並沒有鄭心喜所稱邱車及聲請人
    同壓到鄭心善身上，沒有倒在地上痛到起不來，也沒有被扶
    起來，足見鄭心喜、鄭心善上開證詞筆錄不實、說謊，子虛
    烏有，不足採。鄭心善105年5月2日當庭所繪製位置圖與商
    家錄影光碟完全不符，聲請人筆錄與商家錄影光碟相符，為
    可採，聲請人才是真正受害者。
(三)臺北市車輛行車事故鑑定委員會（下稱鑑定委員會）鑑定意
    見書以警方提供與事實不符之證據為依據，已有重要違誤，
    應不足採。又警方提供道路交通事故現場圖、道路交通事故
    補充資料表、道路交通事故調查報告表(一)、(二)與事實、
    照片不符，明顯違誤，更不可採
  1.警方提供道路交通事故現場圖（再證11）上鄭心喜、聲請人
    自稱直行方向，雙方有簽名，案發當時聲稱直行車即聲請人
    機車在前（經鄭心喜簽名確認），是直行車，行駛第4車道
    ，聲請人筆錄上所稱稍微右偏直行車行駛慢車道，並不是變
    換車道或右轉，聲請人於104年11月6日、11月18日詢問新北
    市政府何謂向右或向左變換行向？回覆是行進間轉彎（左、
    右轉或迴轉）倒車，包含行進間變換車道（再證12 ），故
    臺北市政府警察局交通警察大隊道路交通事故初步分析研判
    表（下稱道路交通事故初步分析研判表）及鑑定委員會鑑定
    意見書判定聲請人向右變換方向未注意右後方來車，錯判聲
    請人，重大違誤，不可採。
  2.鄭心喜案發時之行車速度相當快（不只50公里）、超速，才
    能把聲請人撞飛數公尺，鄭心喜避重就輕。鄭心喜於警方談
    話筆錄稱肇事前行車車速50公里，但是仍超速，從商家錄影
    光碟影片鄭心善機車滑行速度相當快可證明，臺北市交通管
    制工程處回函（再證13）稱案發行進車道依規定慢車限速40
    公里，道路交通事故初步分析研判表及鑑定委員會鑑定意見
    書未舉發鄭心喜超速、鄭車車損左側無碰痕記錄錯誤，現場
    刮地痕未記錄以及鄭心喜騎乘該車車頭撞擊凹陷新痕、前車
    輪刮地白色標誌線遺留白色痕跡、邱車排氣孔位移、車頭龍
    頭手把嚴重變形未記錄，故道路交通事故初步分析研判表及
    鑑定委員會鑑定意見書，顯有重大違誤，更不可採。
(四)本案車禍係鄭心喜騎乘鄭車，右側超車未注意車前狀況及兩
    車並行之間隔為肇事原因，肇事責任為鄭心喜違反道路交通
    安全規則第94條第3項規定而肇致，聲請人並無過失。鄭心
    喜、鄭心善案發開始早有預謀製造不實案發車禍筆錄、105
    年5月2日出庭時空口無憑證詞嫁禍給聲請人，向聲請人敲詐
    、誣告聲請人，鄭心喜、鄭心善已經構成偽證罪、詐欺罪、
    誣告罪。聲請本院函詢交通部稍微右偏直行車行駛第4車道
    是否違反向右變換行向未注意右後方來車法規，並請命鄭心
    喜從商家錄影光碟擷取畫面證明被1個很重的東西從左邊壓
    過來，且提供案發當時之車損照片以證明，否則即可證明鄭
    心喜交通事故談話紀錄表不實，道路交通事故補充資料表（
    再證14）及鑑定委員會鑑定意見書（再證15）均子虛烏有，
    不可採。
(五)新證據、新事實如下：
　1.鄭心喜三總診斷證明書之診斷及症狀記載右側鏔骨中段骨折
    ，與臺北市立聯合醫院急診外科處方明細紀錄（再證16）記
    載腫脹變形疑似骨折（上肢鈍傷）顯然不符，且醫學上並無
    右側鏔骨骨折之病名，故三總診斷證明書不足採。
　2.商家錄影光碟，特別擷取案發車禍事故之畫面並放大可以清
    楚看出鄭心喜、鄭心善一起掉落地面及一起起身畫面，並無
    聲請人與邱車壓到鄭心喜，鄭心喜沒有不能動，沒有往右飛
    出去，鄭車也沒往右滑出去，而是直行滑行之事實。聲請人
    顯係受枉判，應為無罪，為此依刑事訴訟法第420條第1項第
    6款規定聲請再審云云。
二、按「有罪之判決確定後，有下列情形之一者，為受判決人之
    利益，得聲請再審：……六、因發現新事實或新證據，單獨或
    與先前之證據綜合判斷，足認受有罪判決之人應受無罪、免
    訴、免刑或輕於原判決所認罪名之判決者」、「第1項第6款
    之新事實或新證據，指判決確定前已存在或成立而未及調查
    斟酌，及判決確定後始存在或成立之事實、證據」，刑事訴
    訟法第420條第1項第6款、第3項分別定有明文。又刑事訴訟
    法第420條第1項第6款、第3項，關於以新證據聲請再審之「
    新規性」要件，增訂「新事實」為再審原因、明訂新事實或
    新證據無涉事證之存在時點，至於新證據之「確實性」要件
    ，則兼採「單獨評價」或「綜合評價」之體例。從而，刑事
    訴訟法第420條第1項第6款所稱新證據，係以證據是否具未
    判斷資料性而定其新規性之要件，舉凡法院未經發現而不及
    調查審酌者，不論該證據之成立或存在，係在判決確定之前
    或之後，甚且法院已發現之證據，但就其實質之證據價值未
    加以判斷者，均具有新規性，大幅放寬聲請再審新證據之範
    圍，射程亦包括證據方法及證據資料。又如新事實或新證據
    具有未判斷資料性而跨越新規性門檻，猶不足以開啟再審，
    尚須具備單獨或與先前之證據綜合判斷而足以動搖原確定判
    決所認定事實之確實性特性，始足當之，二者先後層次有別
    ，且均不可或缺，倘未兼備，自無准予再審之餘地（最高法
    院108年度台抗字第867號裁定意旨參照）。是法院對於依刑
    事訴訟法第420條第1項第6款、第3項規定聲請再審者，首應
    就再審聲請人所提出之新事實或新證據，是否具有未經原確
    定判決就其實質之證據價值加以判斷之新規性予以審查，其
    後再續為「確實性」之審查，而關於確實性（或稱顯著性）
    之要件，則指不論係以證據本身單獨或與先前既存之證據綜
    合評價，須「顯然」可認足以動搖原有罪確定認定之事實，
    使受有罪判決之人應受無罪、免訴、免刑或輕於原判決所認
    罪名之判決者而言。
三、本院之判斷
(一)原確定判決以聲請人之供述、證人鄭心喜、鄭心善之證述，
    道路交通事故現場圖（現場處理摘要欄除外）、道路交通事
    故補充資料表（車損情形除外）、交通事故談話紀錄表、道
    路交通事故調查報告表(一)、(二)、現場照片、三總松山分
    院附設民眾診療服務處診斷證明書、仁愛院區診斷證明書、
    鑑定委員會鑑定意見書及臺北市車輛行車事故鑑定覆議委員
    會（下稱鑑定覆議委員會）鑑定意見書等相關事證相互勾稽
    審酌，認定聲請人於103年8月2日上午7時55分許，騎乘邱車
    沿臺北市大安區和平東路第4車道由西往東行駛，於接近同
    路段與建國南路交岔路口之際，原應注意兩車並行之間隔，
    並隨時採取必要之安全措施，而依當時天候晴、日間自然光
    線、氣候乾燥、柏油路面無缺陷、無障礙物、視距良好等狀
    況，又無不能注意之情事，竟疏未注意與右側車輛保持安全
    間隔，即貿然向右變換行向，旋碰撞其車右側同向行駛於第
    4車道由鄭心喜所騎乘並搭載鄭心善之鄭車，鄭心喜、鄭心
    善因而人車倒地，鄭心喜受有右側鏔骨中段骨折、右上肢及
    右下肢多處擦傷之傷害、鄭心善則受有右手及左膝擦傷之傷
    害等情，聲請人所為係犯刑法第284條第1項前段過失傷害罪
    ，其以一行為而觸犯2個過失傷害罪名，為想像競合犯，應
    依刑法第55條規定從一重處斷。復併論聲請人否認上情，所
    辯(1)其當時騎乘機車正常直行，並未變換行向或轉彎，係
    遭鄭車自右後方超車時追撞；(2)鄭心喜於警詢及第一審時
    ，對於本案車禍發生時該機車之車速及是否看見邱車等事項
    ，前後陳述不一，證詞毫無可採:(3)鄭車超速行駛，應係本
    案車禍之肇事主因；(4)卷附道路交通事故補充資料表所載
    車損情形及道路交通事故現場圖之「現場處理摘要」欄所載
    內容，係承辦警員依照雙方陳述所填載，並非依實際見聞情
    況記載，另道路交通事故初步分析研判表所載內容，與聲請
    人及告訴人之意見不符，不知依據為何，均不得憑為本案證
    據；(5)本案鑑定委員會及鑑定覆議委員會之鑑定意見，均
    係基於不實之基礎資料而為判斷，不可採信，應參考客觀公
    正之明志科技大學黃道易助理教授針對本案車禍所為之鑑定
    報告，作為本案認定事實之資料；(6)鄭心喜既稱當時左側
    遭受壓力，受傷部位應在身體左側，惟卷附三總松山分院診
    斷證明書卻顯示傷勢均在身體右側，且本案車禍發生後第一
    時間救治鄭心喜之醫院為仁愛院區，並非三總松山分院，實
    際傷勢如何，尚有疑義；(7)證人即承辦警員楊勝友於第一
    審作證時，對於現場留有刮地痕一事避重就輕，所製作道路
    交通事故現場圖亦未描繪機車停車格及地面刮地痕，致與事
    實有所出入；(8)證人楊勝友於製作鄭心喜筆錄時，縱容鄭
    氏全家人共同討論編造本案車禍之謊言；(9)本案車禍之真
    正肇事者，應係當時實際騎乘鄭車之鄭心善；(10)鄭心善於
    原審當庭繪製之現場位置圖，與卷內相關事證及商家錄影光
    碟顯示之位置均不符，可見鄭心善證詞完全不實；(11)依邱
    車維修單據及兩車車損照片，邱車於肇事後排氣管確有損壞
    ，經修車行老闆發現該排氣管斷裂，再檢視鄭車車損照片，
    發現鄭車車頭有相對應之凹陷，足見邱車係遭鄭車自右後方
    追撞；(12)鄭車於肇事後之車損均位於車頭及右側，自難認
    鄭車有於兩車並行時遭邱車自左側碰撞之情事云云均不足採
    等節（見原確定判決第2至10頁），均已具體論析明確，核
    其論斷作為，皆為事實審法院職權之適當行使，無悖於經驗
    法則或論理法則，亦無違法不當之情事。
(二)聲請人所提再證2中之三總松山分院附設民眾診療服務處103
    年8月5日所開立鄭心喜診斷證明書、再證3之仁愛院區診斷
    證明書、再證5、6、7、9至11、13至15，均屬原確定判決確
    定前已提出附卷之事證，且實質上業經原確定判決就此等證
    據之實質證據價值加以判斷，顯不具有新規性，難認係刑事
    訴訟法第420條第1項第6款所指新事實或新證據，是聲請人
    執此等非屬「新事實、新證據」之事由及證據聲請再審，顯
    與刑事訴訟法第420條第1項第6款之要件不符。
(三)聲請人雖提出再證1商家錄影光碟，並特別擷取案發車禍事
    故放大畫面（見再證8），主張此部分為新證據，欲證明鄭
    心喜、鄭心善一起掉落地面及一起起身，並無聲請人與邱車
    壓到鄭心喜，鄭心喜沒有不能動，沒有往右飛出去，鄭車也
    沒往右滑出去，而是直行滑行云云。然查：
　1.聲請人曾於原確定判決法院即本院提出錄影光碟，經本院勘
    驗後，勘驗結果為：「(一)監視畫面時間2014/08/2  07：5
    0：13秒之前，被告機車與告訴人機車尚未出現於畫面內。(
    二)監視畫面時間2014/08/2 07：50：14秒起，被告機車與
    告訴人機車開始出現於畫面最左上角，兩車最初出現於畫面
    時，即已呈現倒地滑行狀態，位置在該路口之斑馬線上，告
    訴人機車在前，被告機車在後，兩車原先相連，於繼續向前
    滑行過程中逐漸分開，最後於監視畫面時間2014/08/2 07：
    50：17秒時停止滑行。(三)擷取上開監視錄影畫面共10張照
    片為附件」等情（見本院交上易字卷第129頁）。原確定判
    決亦認定鄭車與邱車係以倒地滑行狀態經過該路口斑馬線，
    兩車於行至該路口斑馬線前即已發生碰撞倒地之事實（見原
    確定判決第7至8頁）。
　2.又臺北地院民事庭曾勘驗聲請人所提商家錄影光碟，勘驗結
    果為：「於錄影畫面00：03有兩輛摩托車倒下，於00：04其
    中1輛車由左側往前滑行，於00：20有兩位不名人士靠近往
    前滑行的那輛摩托車。整體畫面呈現摩托車倒下畫面是在左
    上角，畫面模糊不清，錄影時間共計00：29秒，勘驗程序結
    束」（見臺北地院107年度簡上字第329號民事電子掃描卷一
    第273頁），該錄影光碟畫面一開始即是2輛摩托車倒下，並
    未錄到全案肇事經過甚明。
　3.揆諸上開勘驗光碟結果，因所勘驗光碟之錄影時間長度不同
    ，固難認係屬完全相同之證據，然均與聲請人所述可證明鄭
    心喜、鄭心善一起掉落地面、一起起身，無聲請人與邱車壓
    到鄭心喜，鄭心喜沒有不能動，沒有往右飛出去，鄭車也沒
    往右滑出去，而是直行滑行等節，不相符合。
　4.又就聲請人所提再證8之商家錄影光碟擷取案發車禍事故放
    大畫面與前開勘驗商家錄影光碟結果勾稽檢視，該畫面放大
    後甚為模糊，且距離甚遠，無法判別是否有聲請人所述上情
    存在，自難憑商家錄影光碟及再證8之擷取案發車禍事故放
    大畫面而為有利聲請人之認定。
　5.觀諸卷附道路交通事故現場圖及現場照片，顯示雙方機車於
    肇事後均向右側倒地，且倒地位置均在第4車道延伸至交岔
    路口處，鄭車在前，邱車在後，均無左偏接近或跨越第3車
    道之客觀跡證（見偵字卷第14、23頁），參諸本案經送鑑定
    結果，認本案車禍係肇因於聲請人騎乘機車向右變換行向未
    注意右後方來車，鄭心喜則無肇事原因等情，有前開鑑定意
    見書及鑑定覆議意見書等在卷可參（見偵字卷第58至59頁、
    交易字卷第70至71頁），益徵本案車禍確係邱車貿然向右變
    換行向，而碰撞同向並行之鄭車所致。
　6.據上，聲請人所提再證1商家錄影光碟、再證8擷取案發車禍
    事故之放大畫面經單獨或結合先前已經存在之卷內各項證據
    資料，予以綜合判斷觀察，亦均不足以動搖原有罪之確定判
    決，難認屬「新事實、新證據」。
(四)至聲請人所提再證2中之仁愛院區病歷、再證3中之仁愛院區
    門急診費用收據、再證4民事綜合辯論意旨狀、再證12電子
    郵件函文、再證16仁愛院區病歷，雖均具刑事訴訟法第420
    條第1項第6款「新證據」之「新規性」要件，然皆不具「確
    實性」要件，分敘如下：
　1.經本院調閱本院105年度交上易字第364號全案卷宗，再證2
    中之仁愛院區病歷、再證3中之仁愛院區門急診費用收據、
    再證4民事綜合辯論意旨狀、再證12電子郵件函文、再證16
    仁愛院區病歷確實並未存在於該案卷證內，此等證據之實質
    證據價值未經原確定判決加以判斷，具有新證據之「新規性
    」，先予敘明。
　2.聲請人所提此部分證據，均不具新證據之「確實性」
    (1)再證2中之仁愛院區病歷、再證16仁愛院區病歷部分
　　　 聲請人雖稱鄭心喜三總診斷證明書之診斷及症狀記載右
       側鏔骨中段骨折，與臺北市立聯合醫院急診外科處方明
       細紀錄記載腫脹變形疑似骨折（上肢鈍傷）顯然不符，
       且醫學上並無右側鏔骨骨折之病名，故三總診斷證明書
       不足採云云。查鄭心喜因本案車禍受有右側鏔骨中段骨
       折、右上肢及右下肢多處擦傷之傷害，有三總松山分院
       診斷證明書存卷可憑，參諸聲請人所提仁愛醫院103年8
       月2日急診病歷記載主訴：「腫脹變形疑骨折【上肢鈍傷
       】，機車vs機車，右鎖骨處變形」等語，觀諸該急診病
       歷所附人形受傷位置圖，鄭心喜之右上肢、右側中段、
       右下肢確實均有受傷，有聲請人所提再證2、再證16之仁
       愛院區病歷附卷可考，此與上開三總松山分院診斷證明
       書所記載受傷部位相符，並無重大歧異。縱該2醫院就鄭
       心喜受傷部位之病名記載有所不同，然所載鄭心喜受傷
       部位之客觀事實則屬相符，是自難以鄭心喜之仁愛醫院1
       03年8月2日急診病歷而為有利聲請人之認定。
　　(2)再證3中之仁愛院區門急診費用收據部分　 
　　　 聲請人雖稱：鄭心善案發時根本沒受傷，案發例行在醫
       院做檢查，無擦傷治療，事後也沒有到醫院追蹤治療，
       仁愛院區103年9月16日開立證明書稱鄭心善103年8月2日
       診治右手及左膝擦傷，為鄭心善主訴，不可採，且此與
       鄭心善仁愛院區103年9月16日診斷證明書所載診斷病名
       ：右手及左膝擦傷等情明顯不符，而該診斷證明書之醫
       師囑言更明白稱鄭心善上開傷勢係於「民國103年8月2日
       於急診診治」云云。惟觀諸再證3之仁愛院區門急診費用
       收據，僅足以證明鄭心善曾於103年8月2日、9月16日前
       往仁愛院區急診外科、消化外科就診而已，無論鄭心善
       於103年9月16日至仁愛院區就診之原因為何，是否於103
       年8月2日急診後即無繼續到醫院追蹤治療，均無礙於鄭
       心善曾於103年8月2日因受傷至該院急診事實之認定，是
       聲請人此節所辯，與客觀事實不符，要難採信。
　　(3)再證4民事綜合辯論意旨狀部分
　　　 聲請人雖又執再證4民事綜合辯論意旨狀為據，主張就此
       與鄭心喜之仁愛院區、三總、聖和醫院門診醫療紀錄對
       照，鄭心喜根本完全沒有動手術，由此可證鄭心喜右鎖
       骨骨折在案發之前早就做手術遺留下外傷，故鄭心喜鎖
       骨骨折絕非發生本案車禍所致，所以無法取得第一時間1
       03年8月2日送達仁愛院區當天診斷證明書。三總診斷證
       明書並非案發第一時間送達之醫院，三總診斷證明書中
       註明因車禍致鎖骨骨折是鄭心喜主訴，為鄭心喜片面陳
       述，不可採云云。惟鄭心喜客觀上確實受有上開傷勢，
       有三總松山分院診斷證明書、仁愛醫院103年8月2日急診
       病歷等存卷可考，聲請人上開所指顯係昧於事實，無法
       採信。至鄭心喜受傷後要不要申請保險給付，與鄭心喜
       有無受傷間並無一定之關聯，聲請人以鄭心喜受傷後未
       申請保險給付，而推測鄭心喜自稱案發發生右鎖骨骨折
       根本不是案發當時發生，所以不敢向勞保局及保險公司
       申請理賠云云，乃臆測之詞，並無依據。
　　(4)至再證12電子郵件函文，僅略為說明變換行向之意義，
       通常係指行進間進行轉彎（左、右轉或迴轉）倒車，概
       括性的包含行進間變換車道，此與道路交通事故初步分
       析研判表、鑑定委員會鑑定意見書判定聲請人向右變換
       方向，並無重大歧異，亦不足為有利聲請人之認定。
　3.據上，聲請人所提此部分證據，雖具「新規性」，然經單獨
    或結合先前已經存在之卷內各項證據資料，予以綜合判斷觀
    察，仍不足以動搖原有罪之確定判決，不具「確實性」，無
    准許再審之餘地。
(五)至聲請人所稱鄭心喜、鄭心善證詞不實；鑑定委員會鑑定意
    見書以警方提供與事實不符之證據為依據，已有重要違誤；
    警方提供之道路交通事故現場圖、道路交通事故補充資料表
    、道路交通事故調查報告表(一)、(二)與事實、照片不符，
    明顯違誤；鄭心喜案發行車速度相當快（不只50公里）、超
    速，道路交通事故初步分析研判表及鑑定委員會鑑定報告未
    舉發鄭心喜超速、鄭車車損左側無碰痕記錄錯誤，現場刮地
    痕未記錄以及鄭車車頭撞擊凹陷新痕、前車輪刮地白色標誌
    線遺留白色痕跡、邱車排氣孔位移、車頭龍頭手把嚴重變形
    未紀錄等節，均經原確定判決詳細說明何以其所辯不足採之
    理由（見原確定判決第4至10頁）；另聲請人聲請調查前開
    再審意旨(四)所示事項，就形式上觀之，均不足以動搖原有
    罪確定判決之認定，自無調查必要。是聲請人執此等事由聲
    請再審，亦無依據。
四、綜上，本件聲請核與前開所定再審之要件不合，聲請人聲請
    再審為無理由，應予駁回。
據上論斷，應依刑事訴訟法第434條第1項，裁定如主文。
中　　華　　民　　國　　109 　年　　11　　月　　30　　日
     　　　　　　 刑事第十八庭  審判長法　官  何俏美
                                      法　官  葉乃瑋
                                      法　官  黃紹紘
以上正本證明與原本無異。
不得抗告。
                                      書記官  朱倩儀
中　　華　　民　　國　　109 　年　　12　　月　　4 　　日